臺灣彰化地方法院刑事判決
109年度易字第291號
公  訴  人  臺灣彰化地方檢察署檢察官
被      告  張慈芬




上列被告因違反毒品危害防制條例案件，經檢察官提起公訴（10
9年度毒偵字第147號），本院判決如下：
    主  文
張慈芬施用第二級毒品，累犯，免刑。
    事  實
一、張慈芬於民國108年12月5日上午10時34分為警採尿回溯前96
    小時內某時許，在不詳地點，以不詳方式，施用第二級毒品
    甲基安非他命1次。嗣於108年12月5日上午10時34分許，為
    警通知張慈芬至彰化縣警察局鹿港分局秀水分駐所接受尿液
    採驗，復徵得其同意採集其尿液送驗，結果呈安非他命及甲
    基安非他命陽性反應。　　
二、案經彰化縣警察局鹿港分局報告臺灣彰化地方檢察署檢察官
    偵查起訴。
    理  由
一、訊據被告張慈芬矢口否認有何施用第二級毒品之犯行，辯稱
    ：其在108年12月初，因感冒而服用杏輝藥品公司「安鼻寧
    錠」、正長生化學製藥公司「安速風達」、井田國際醫藥公
    司「嗽穩好」等成藥云云。惟查，安非他命及甲基安非他命
    係國內禁止醫療使用之第二級毒品，故經衛生福利部核可上
    市之藥品均不含安非他命及甲基安非他命之情，有法務部法
    醫研究所108年3月22日法醫毒字第10800011730號函文附卷
    可考（偵卷第93頁）；而被告於108年12月5日上午10時34分
    許為警採集之尿液經送檢驗結果，確呈安非他命及甲基安非
    他命陽性反應，有詮昕科技股份有限公司之濫用藥物尿液檢
    驗報告、彰化縣警察局鹿港分局委託檢驗尿液代號與真實姓
    名對照認證單各1紙在卷可稽（偵卷第6至7頁）。足證被告
    前開因服用成藥或感冒藥水導致尿液呈安非他命及甲基安非
    他命陽性反應之辯解，顯係杜撰之詞，要無可採。再者，甲
    基安非他命經口服投與後約70％於24小時內自尿中排出，約9
    0％於96小時內自尿中排出，由於甲基安非他命成分之檢出與
    其投與方式、投與量、個人體質、採尿時間與檢測儀器之精
    密度等諸多因素有關，因此僅憑尿液中呈安非他命陽性反應
    ，並無法確實推算吸食時間距採集時間之長短，惟依上述資
    料推斷，最長可能不會超過4日，此經行政院衛生署藥物食
    品檢驗局（現改制為衛生福利部食品藥物管理署）於81年2
    月8日以（81）藥檢一字第001156號函述綦詳，為本院承辦
    毒品案件職務上所已知。據此，被告於108年12月5日上午10
    時34分許採尿回溯96小時內之某時，應有施用第二級毒品甲
    基安非他命之事實，其否認該次施用第二級毒品犯行，顯與
    事理相悖，委不足採。從而，被告施用第二級毒品犯行，已
    堪認定。
二、核被告所為，係犯毒品危害防制條例第10條第2 項之施用第
    二級毒品罪。被告持有毒品之低度行為，為其施用該毒品之
    高度行為所吸收，不另論罪。
三、被告於106年間，因施用毒品案件，經本院以107年度簡字第
    1355號判決判處有期徒刑4月確定，於108年1月25日易服社
    會勞動後再易科罰金執行完畢，有臺灣高等法院被告前案紀
    錄表附卷可稽，其於受有期徒刑執行完畢後，5年內故意再
    犯本案有期徒刑以上之罪，為累犯，應依刑法第47條之規定
    ，加重其刑。
四、惟按毒品危害防制條例於109年1月15日公布、109年7月15日
    生效施行後，犯同條例第10條之罪者，檢察官應先將被告送
    勒戒處所觀察、勒戒；觀察、勒戒後，檢察官依據勒戒處所
    之陳報，認受觀察、勒戒人無繼續施用毒品傾向者，應即釋
    放，並為不起訴之處分；又同條例修正施行後，審判中之案
    件，由法院依修正後規定處理；依修正後規定應為不起訴處
    分者，法院應為免刑之判決。此於修正後同條例第20條第1
    項、第2項前段、第35條之1第2款分別定有明文，是本件自
    應適用修正後之同條例相關規定。又被告因犯本件施用第二
    級毒品犯行，經檢察官提起公訴，本院依同條例第20條第1
    至3項、第35條之1第2款前段，以109年度易字第291號裁定
    被告送勒戒處所觀察、勒戒，有裁定書可稽。嗣被告經送法
    務部○○○○○○○○○○附設勒戒處所觀察、勒戒後，在所期間經評
    估認無繼續施用毒品之傾向等情，亦有載明上情之該所110
    年5月5日中女戒衛字第11012000920號函附之有無繼續施用
    毒品傾向證明書及有無繼續施用毒品傾向評估標準紀錄表各
    1份附卷可佐，則依同條例第20條第2項前段，被告既經評定
    為無繼續施用毒品之傾向，原應由檢察官為不起訴處分，然
    本案件，係於同條例修正施行前之109年3月31日已繫屬本院
    ，有本院刑事收案章戳在卷足憑，是屬同條例修正施行後，
    審判中之案件，揆諸首揭規定，本院自應為免刑之判決。
五、據上論斷，應依刑事訴訟法第299 條第1 項但書，毒品危害
    防制條例第35條之1 第2 款、第10條第2 項、第20條第2 項
    前段，逕判決如主文。
本案經檢察官林芬芳提起公訴。
中　　華　　民　　國　　110 　年　　5 　　月　　18　　日
                  刑事第二庭        法  官  陳怡潔　
以上正本證明與原本無異。
如不服本判決應於收受判決後20日內向本院提出上訴書狀，並應
敘述具體理由。其未敘述上訴理由者，應於上訴期間屆滿後20日
內向本院補提理由書(均須按他造當事人之人數附繕本)「切勿逕
送上級法院」。
中　　華　　民　　國　　110 　年　　5 　　月　　18　　日
                                    書記官  顧嘉文